臺灣臺北地方法院刑事判決　　　　　　　　　　　　　九十三年度交訴字第二六號
　　公　訴　人　臺灣臺北地方法院檢察署檢察官
　　被　　　告　甲○○
　　選任辯護人　蕭維德律師
　　　　　　　　陳杏怡律師
右列被告因業務過失致死案件，經檢察官提起公訴（九十三年度偵字第九九一號），
本院判決如左：
    主  文
甲○○從事業務之人，因業務上之過失致人於死，處有期徒刑陸月，如易科罰金，以
參佰元折算壹日。緩刑貳年。
    事  實
一、甲○○係臺灣大哥大股份有限公司（下稱臺灣大哥大公司）司機，平日以駕駛車
    號6E-9208號自用小客車接送該公司來賓及主管為業，係從事駕駛業務之人，於
    民國九十二年十二月三十日晚間九時十三分許，駕駛前開車輛，沿臺北市○○○
    路由北往南方向行駛，欲將該車駛回臺灣大哥大公司停放，途經敦化北路與八德
    路口時，本應注意在無標誌或標線之道路行車，時速不得超過五○公里，並應注
    意汽車行駛至交岔路口時，其行進應遵守燈光號誌，且依當時為夜間有照明之晴
    天，柏油路面乾燥無缺陷，亦無障礙物，視距良好等情形，並無不能注意之情事
    ，竟疏未注意及此，猶貿然以時速約六十公里之速度闖紅燈行駛，適騎乘車號
    BGB-903 號重型機車之趙國斌，沿八德路由東往西方向行駛，於該路口停等紅燈
    ，俟燈號轉綠後起步通過該路口時，因閃煞不及，其前車頭撞擊前開自用小客車
    左側車身，趙國斌因而人車倒地，受有顱內出血及頭部鈍性傷等傷害，經送醫急
    救後，延至翌日凌晨零時三十八分許（起訴書誤載為凌晨一時十三分許，應予更
    正）不治死亡。嗣經甲○○報警，迨員警前往現場處理時，甲○○在場並承認為
    肇事者而自首。
二、案經趙國斌之父乙○○訴由臺北市政府警察局松山分局報請臺灣臺北地方法院檢
    察署檢察官偵查起訴。
    理  由
一、右揭事實，業據被告甲○○於警訊、偵查、本院訊問及審理時坦承不諱（見相驗
    卷第五至六、三六至三七頁、偵查卷第六至七、八０至八二頁、本院九十三年七
    月二十二日準備程序筆錄、本院九十三年十月二十八日、九十三年十二月二十一
    日審判筆錄），核與告訴人乙○○於警訊及偵查中指訴情節相符（見相驗卷第八
    至九、三五頁、偵查卷第九至一０頁），並經目擊證人羅淑娟及張宇安於偵查中
    證述屬實（見偵查卷第八九至九０頁），且有臺北市○○○○○道路交通事故現
    場圖、臺北市政府警察局松山分局交通分隊交通事故談話紀錄表、道路交通事故
    調查報告表、現場及車損照片、國泰綜合醫院診斷證明書、相驗照片、臺灣臺北
    地方法院檢察署相驗屍體證明書、相驗筆錄及驗斷書等件附卷可稽（見相驗卷第
    三四至四二頁、偵查卷第二三至四一、五二、五四至六五、六七至七七頁）。
二、按行車速度，依速限標誌或標線之規定，無標誌或標線者，行車時速不得超過五
    ○公里。且汽車行駛至交岔路口，其行進應遵守燈光號誌，道路交通安全規則第
    九十三條第一項第一款前段、第一百零二條第一項第一款分別定有明文。被告駕
    車自應注意上開規定，且依卷附道路交通事故調查報告表及現場照片所示（見偵
    查卷第六四、六五、七三、七四頁），事發地點係臺北市○○○路與八德路交岔
    路口，且當時為夜間有照明之晴天，道路狀況為柏油路面乾燥無缺陷，亦無障礙
    物，視距良好等情形以觀，並無任何足令其不能注意之情事，竟疏未注意依速限
    及燈光號誌行駛，致撞擊被害人趙國斌，則結果之發生，顯係被告可得避免或防
    止，其就本件交通事故之發生自有過失甚明。而其上開過失行為致生被害人死亡
    之結果，被告之過失行為與被害人死亡間，自有相當因果關係。本件事證明確，
    被告犯行洵堪認定。
三、被告係臺灣大哥大公司司機，平日以駕駛前開自用小客車接送該公司來賓及主管
    為業，係從事業務之人，因駕駛業務上之過失致被害人死亡，核其所為，係犯刑
    法第二百七十六條第二項之業務過失致人於死罪。其肇事後旋即報警，迨員警前
    往現場處理時，被告在場並承認為肇事者，有臺北市○○○○○道路交通事故肇
    事人自首情形紀錄表在卷足憑（見偵查卷第六六頁），係對於未發覺之犯罪，表
    示願接受裁判之意，依同法第六十二條前段自首之規定，減輕其刑。爰審酌被告
    之過失程度重大，對被害人家屬造成之危害非輕，惟被告犯後坦承犯行，態度良
    好，且與被害人家屬達成民事上和解（見本院卷附之和解書），告訴人亦陳稱：
    被告於肇事後極有誠意，希望能給被告自新機會等語（見本院九十三年十二月二
    十一日審判筆錄）等一切情狀，量處如主文所示之刑，並諭知易科罰金之折算標
    準。末查被告前未曾受有期徒刑以上刑之宣告，有卷附臺灣高等法院被告全國前
    案紀錄表可按（見本院卷），其因一時圖快，短於思慮，偶罹刑典，經此罪刑之
    宣告後，當知所警惕，信無再犯之虞，本院認所宣告之刑以暫不執行為適當，爰
    併宣告緩刑二年，以啟自新。
據上論斷，應依刑事訴訟法第二百九十九條第一項前段，刑法第二百七十六條第二項
、第六十二條前段、第四十一條第一項前段、第七十四條第一款，罰金罰鍰提高標準
條例第一條前段、第二條，判決如主文。
本案經檢察官黃紋綦到庭執行職務
中　　　華　　　民　　　國　　九十三　　年　　 十二 　　月　　 三十 　　日
                                        臺灣臺北地方法院交通法庭
                                            審判長法  官  陳德民
                                                  法  官  張筱琪
                                                  法  官  陳芃宇
右正本證明與原本無異
如不服本判決應於送達後十日內向本院提出上訴狀
                                                  書記官  周小玲
中　　　華　　　民　　　國　　九十三　　年　　 十二 　　月　　 三十 　　日
附錄本案論罪科刑法條全文：
刑法第二百七十六條第二項：
從事業務之人，因業務上之過失犯前項之罪者，處五年以下有期徒刑或拘役，得併科
三千元以下罰金。
